臺灣高雄地方法院刑事判決
公　訴　人　臺灣高雄地方法院檢察署檢察官
被　　　告　乙○○
　　　　　　　　　　　之9
　　　　　　　　　　(另案羈押於臺灣高雄看守所)
上列被告因違反毒品危害防制條例案件，經檢察官提起公訴（94
年度毒偵字第6372號、94年毒偵字第6412號），及移請併案審理
(94 年毒偵字第8282號)， 被告就被訴事實為有罪之陳述，合議
庭裁定由受命法官獨任依簡式審判程序審理，判決如下：
    主  文
乙○○連續施用第一級毒品，累犯，處有期徒刑玖月，扣案之海
洛因貳小包 (合計淨重零點壹參公克，貳個空包裝共重零點伍陸
公克)沒 收銷燬之；又連續施用第二級毒品，累犯，處有期徒刑
伍月。應執行有期徒刑壹年。扣案之第一級毒品海洛因貳小包（
合計淨重零點壹參公克，貳個空包裝共重零點伍陸公克）沒收銷
燬之。
    事　實
一、乙○○前於民國88年間因施用毒品案件，經本院裁定強制戒
    治，並於91年5 月10日強制戒治執行完畢。詎仍不知悔改，
    於上開強制戒治執行完畢釋放後5 年內，復基於施用第一級
    毒品海洛因之概括犯意，自94年7 月6 日起至同年月24日12
    時止，在高雄市楠梓區右昌國小後門，以每隔二、三天一次
    靜脈注射方式施用海洛因多次；嗣於同年9 月4 日上午11時
    許，在其高雄市○○區○○里○○○路139 之3 號住處，承
    上施用海洛因之概括犯意，施用海洛因1 次。另基於施用第
    二級毒品甲基安非他命之概括犯意，於同年7 月6 日晚上9
    時許、及同年月24日上午10時許，在其上述大中一路住處，
    以將甲基安非他命置於玻璃球上燒烤吸取煙氣方式施用甲基
    安非他命各一次 (起訴書所載之犯罪時間有誤，更正如上）
    。經警方分別於94年7 月7 日15時35分及同年月24 日12 時
    50分許查獲其持有海洛因2 包 (驗後淨重0.13公克，含海洛
    因之空包裝2 個共重0.56公克)， 嗣並經警方分別採集其尿
    液送驗，因呈現嗎啡及甲基安非他命陽性反應，而知悉上情
    。
二、案經高雄市政府警察局保安警察大隊、暨高雄市政府警察局
    三民第二分局報告台灣高雄地方法院檢察官偵查起訴，及高
    雄市政府警察局三民第一分局移請台灣高雄地方法院檢察署
    偵查後併案審理。
    理　由
一、被告乙○○所犯係死刑、無期徒刑、最輕本刑為3 年以上有
    期徒刑以外之罪，其於準備程序就前揭被訴事實為有罪之陳
    述，經受命法官告知簡式審判程序之旨，並聽取其與公訴人
    之意見後，本院合議庭認無不得或不宜改依簡式審判程序進
    行之處，爰依刑事訴訟法第273 條之1 第1 項、第284 條之
    1 ，裁定本件由受命法官獨任進行簡式審判程序，合先敘明
    。
二、上揭事實，業據被告於本院審理中坦承不諱，且其於警方查
    獲時所採集之尿液，經送檢驗結果，均呈第一級毒品海洛因
    代謝後嗎啡及甲基安非他命之陽性反應，此有尿液檢體監管
    紀錄表、尿液採證代碼對照表、高雄市凱旋醫院濫用藥物尿
    液檢驗報告等在卷可憑；另扣案之不明粉末2 小包，經送往
    法務部調查局鑑定結果，確含第一級毒品海洛因成分，此有
    該局鑑定通知書1 紙在卷可佐（參本院卷第33頁）。足認被
    告上開自白確與事實相符，洵堪採信。又被告先於88年間因
    施用毒品案件，令入戒治處所強制戒治，於91年5 月10日強
    制戒治執行完畢釋放，有臺灣高雄地方法院檢察署刑案資料
    查註紀錄表及臺灣高等法院被告前案紀錄表各1 份可參，被
    告於強制戒治執行完畢釋放後5 年內，有施用第1 級、第2
    級毒品之行為，事證明確，其犯行洵堪認定。
三、查海洛因、甲基安非他命，分別為毒品危害防制條例第2 條
    第2 項第1 款及第2 款所稱之第一級毒品及第二級毒品，核
    被告施用海洛因及甲基安非他命之行為，係分別犯該條例第
    10 條 第1 項、第2 項之施用第一級毒品罪及施用第二級毒
    品罪。被告持有海洛因、甲基安非他命後，進而施用，其持
    有之低度行為，應分別為施用之高度行為所吸收，均不另論
    罪。又被告先後多次施用第一、二級毒品之行為，時間緊接
    ，犯罪構成要件各自相同，顯然各係基於概括犯意反覆為之
    ，均為連續犯，應依刑法第56條之規定，各論以一罪，並均
    應依法加重其刑。又其所犯施用第一級毒品罪與第二級毒品
    兩罪，犯意各別、行為互殊，應予分論併罰。再被告前因違
    反毒品危害防治條例案件，經本院90年易字第2225號判決科
    處有期徒刑7 月確定，並於92年10月7 日縮刑期滿假釋出獄
    ，未經撤銷假釋，以已執行論，有上開台灣高等法院被告前
    案紀錄表1 份在卷可稽，其受有期徒刑執行完畢，於5 年以
    內再犯有期徒刑以上之上開兩罪，為累犯，均應依刑法第47
    條規定，加重其刑，並依法遞加重之。再移送併案部分，與
    起訴部分有連續犯之裁判上一罪關係，本院自應併予審究。
    爰審酌被告有上述前科，品性不佳，及曾因施用毒品，經強
    制戒治處分執行完畢釋放後，仍不知悔改警惕，猶繼續施用
    毒品，暨犯後坦承犯行，與施用毒品為自戕行為及對社會危
    害性等一切情狀，分別量處如主文所示之刑，並定其應執行
    之刑，以資懲儆。
四、末按查獲之第一、二級毒品及專供製造或施用第一、二級毒
    品之器具，不問屬於犯人與否，均沒收銷燬之，毒品危害防
    制條例第18條第1 項前段定有明文。查扣案之不明粉末2 小
    包，經鑑定結果確含第一級毒品海洛因之成分 (合計淨重0.
    13公克)， 有法務部調查局前開鑑定通知書1 紙在卷可憑 (
    本院卷第33頁），又2 個空包裝袋（共重0.56公克），內含
    極微量第1 級毒品海洛因殘留而無法析離，均應整體視同毒
    品海洛因，依毒品危害防制條例第18條第1 項前段之規定，
    不問屬於犯人與否，均宣告沒收銷燬之。至鑑驗所耗損之毒
    品，既已滅失，自無庸宣告沒收銷燬。
五、據上論斷：依刑事訴訟法第299 條第1 項前段、第273 條之
    1 第1 項前段，毒品危害防制條例第10條第1 項、第2 項、
    第18條第1 項前段，刑法第11條、第56條、第47條、第51條
    第5 款，判決如主文。
六、如不服本判決，應自判決送達之翌日起10日內，向本院提出
    上訴狀。
本案經檢察官甲○○到庭執行職務。
中　　華　　民　　國　　 94 　　年　　12 　　月　9   日
                  刑事第十三庭  法  官  張金柱
以上正本證明與原本無異。
如不服本判決，應於收受送達後10日內向本院提出上訴書狀。
（須附繕本）
中　　華　　民　　國　　94　　年　　12　　月　　16　　日
                                書記官  蘇  豫
附錄本案論罪科刑之法條毒品危害防制條例第10條施用第一級毒
品者，處六月以上五年以下有期徒刑。
施用第二級毒品者，處三年以下有期徒刑。
